臺灣桃園地方法院宣示判決筆錄　　　　　94年度訴字第1180號
公　訴　人　臺灣桃園地方法院檢察署檢察官
被　　　告　辛○○
　　　　　　　　　　段355巷.
指定辯護人　本院公設辯護人己○○
上列被告因搶奪等案件，於中華民國94年8 月31日下午4 時許，
在本院第2 法庭宣示判決，出席職員如下：
　　審判長法　官　孫惠琳
　　　　　法　官　林惠霞
　　　　　法　官　劉為丕
　　　　　書記官　方秀貞
　　　　　通　譯　林蘭英
審判長起立朗讀判決主文、犯罪事實要旨、處罰條文、附記事項
，及告以上訴限制、期間並提出上訴狀之法院，且諭知記載其內
容：
一、主  文：
    辛○○共同連續意圖為自己不法之所有，而搶奪他人之動產
    ，處有期徒刑壹年。
二、犯罪事實要旨：
    辛○○與丁○○（本院審理中）2 人，基於共同概括犯意之
    聯絡，意圖為自己不法之所有，自民國（下同）93年6 月2
    日上午8 時許起，至同年7 月6 日晚間6 時30分許，先後在
    桃園縣中壢市區，由丁○○騎乘不詳車牌號碼機車搭載辛○○，趁路人疏於防備，自後方接近而下手搶奪方式，連續4
    次搶奪戊○○、庚○○、丙○○、甲○○等人所有之皮包、
    現金、行動電話、提款卡、證件等財物（各次搶奪之時間、
    地點、被害人、行為方式、所得財物等情形，均詳如附表所
    示）。嗣於94年1 月12日經警於桃園縣中壢市區之中古手機
    買賣店查獲丁○○出售上開遭槍奪之手機後，循線查知上情
    。案經桃園縣政府警察局中壢分局報請臺灣桃園地方法院檢
    察署檢察官偵查起訴。
三、處罰條文：
    刑法第28條、第56條、第325 條第1項。
四、附記事項：
    (一)起訴書附表二編號五雖載明被告辛○○於93年7 月底某日
      下午2 時30分許，與同案被告丁○○共同騎乘機車至桃園
      縣中壢市○○○路與環中東路口，搶奪被害人乙○○之手
      提包等情，認被告辛○○亦涉犯此部分之搶奪犯罪。惟查
      ，被告辛○○自93年7 月8 日即因通緝到案羈押於臺灣桃
      園龍潭女子看守所，並自93年11月1 日起於臺灣桃園女子
      監獄受刑迄今，此有臺灣高等法院在監在押全國紀錄表1
      份在卷可按，是被告辛○○自93年7 月8 日起即遭通緝到
      案，自不可能於93年7 月底再犯搶奪罪，而實行公訴檢察
      官亦當庭表明就此部分之犯罪事實加以縮減（見本院94年
      8 月18日審判筆錄），是本院就此部分即不加以審理，附
      此敘明。
    (二)又本件被告辛○○所為搶奪犯罪僅有4 件，且無證據證明
      被告辛○○係以搶奪為常業，而實行公訴檢察官亦當庭請
      求變更起訴法條為刑法第325 條第1 項搶奪罪（見本院94
      年8 月18日審判筆錄），本院爰予同意自不再變更起訴法
      條，併予敘明。
五、協商判決除有刑事訴訟法第455 條之4 第1 項第1 款於本訊
    問程序終結前，被告撤銷協商合意或檢察官撤回協商聲請者
    ；第2 款被告協商之意思非出於自由意志者；第4 款被告所
    犯之罪非第455 條之2 第1 項所定得以協商判決者；第6 款
    被告有其他較重之裁判上一罪之犯罪事實者；第7 款法院認
    應諭知免刑或免訴、不受理者情形之一，及違反同條第2 項
    「法院應於協商合意範圍內為判決；法院為協商判決所科之
    刑，以宣告緩刑或2 年以下有期徒刑、拘役或罰金為限」之
    規定者外，不得上訴。
六、如有前項得上訴之情形者，得自收受判決送達之日起10日內
    ，向本院提出上訴書狀，上訴於第二審法院。
中　　華　　民　　國　　94　　年　　8 　　月　　31　　日
                                      書記官  方秀貞
                  刑事第第七庭  審判長法　官　孫惠琳
以上正本證明與原本無異。
                                      書記官  方秀貞
中　　華　　民　　國　　94　　年　　8 　　月　　31　　日
附表：被告丁○○與辛○○二人共同搶奪時地一覽表
┌──┬──────┬──────┬───┬─────────────┬───────────┐
│編號│時間（民國）│　地　　點　│被害人│　　行為方式及所得財物　  │    　備　　　註      │
├──┼──────┼──────┼───┼─────────────┼───────────┤
│ 一 │93年6 月2 日│桃園縣中壢市│戊○○│丁○○與辛○○二人共乘1 輛│原起訴附表二編號一    │
│    │上午8 時許  │元化路與中光│  　　│重型機車，自後側尾隨被害人│                      │
│    │            │路口        │      │，搶奪其隨身皮包1 只。皮包│                      │
│    │            │            │      │內有戊○○身分證、駕照、健│                      │
│    │            │            │      │保卡各1 張；荷蘭銀行、安泰│                      │
│    │            │            │      │銀行、國泰世華銀行信用卡各│                      │
│    │            │            │      │1 張；土地銀行、郵局、安泰│                      │
│    │            │            │      │銀行提款卡各1 張；鑽戒1 只│                      │
│    │            │            │      │；OKWAP 牌S762型號行動電話│                      │
│    │            │            │      │1 支（序號：00000000000000│                      │
│    │            │            │      │8 ）；現金10,000元。丁○○│                      │
│    │            │            │      │嗣後於93年6 月3 日將該行動│                      │
│    │            │            │      │電話以自己名義出售予不知情│                      │
│    │            │            │      │之全友通訊精品廣場。      │                      │
│    ├──────┴──────┴───┴─────────────┴───────────┤
│    │一、被告丁○○(1)94年1 月12日警詢筆錄自白其與辛○○共同搶奪，並將手機販賣至全友通訊行(2)│
│    │    94年7 月22日本院準備程序筆錄自白確於上述時地搶奪被害人戊○○皮包（見94年他字第106 │
│    │    號偵查卷第62頁，94年偵字第4213號偵查卷第16                                        │
│    │    頁，本院卷第53頁）。                                                              │
│    │二、被告辛○○94年7 月22日本院準備程序筆錄自白確於上述時地搶奪被害人戊○○皮包（見本院│
│    │    卷第53頁）。                                                                      │
│    │三、被害人戊○○93年11月18日警詢筆錄指述遭2 名不明人士騎機車搶奪，經警方提供中古機買賣│
│    │    契約書上丁○○健保IC卡照片影本供其指認，其稱未看到犯嫌容貌無法指認（見94年偵字第  │
│    │    4213號偵查卷第55至58頁）。                                                        │
│    │四、全有通訊精品廣場負責人林詠荃94年3 月1 日警詢筆錄證述丁○○於93年4 月5 日起至93年9 │
│    │    月14日間，共持22支行動電話（詳扣案契約書）至其通訊行販賣（見94年偵字第4213號偵查卷│
│    │    第172 至174 頁）。                                                                │
│    │五、丁○○變賣行動電話所簽立之中古機回收買賣契約書（見94年偵字第4213號偵查卷第56頁、第│
│    │    233 頁）。                                                                        │
│    │六、中古機回收買賣契約書上丁○○指紋鑑定報告（見94年他字第106 號偵查卷第111 至113 頁）│
│    │    。                                                                                │
│    │七、扣押物品清單（見94年他字第106 號偵查卷第114 頁）。                                │
├──┼──────┬──────┬───┬─────────────┬───────────┤
│ 二 │93年6 月16日│桃園縣中壢市│庚○○│丁○○與辛○○二人共乘1 輛│原起訴附表二編號二    │
│    │下午9 時20分│龍昌路121 巷│　　　│重型機車，自右後方接近被害│                      │
│    │許          │口          │      │人，搶奪其置於機車前置物籃│                      │
│    │            │            │      │內之背包1 只。背包內有書本│                      │
│    │            │            │      │2 本；BENQ牌行動電話1 支（│                      │
│    │            │            │      │門號：0000000000）        │                      │
│    ├──────┴──────┴───┴─────────────┴───────────┤
│    │一、被告丁○○：94年7 月22日本院準備程序筆錄自白確於上述時地搶奪被害人庚○○背包（見本│
│    │    院卷第53頁）。                                                                    │
│    │二、被告辛○○94年7 月22日本院準備程序筆錄自白確於上述時地搶奪被害人庚○○背包（見本院│
│    │    卷第53頁）。                                                                      │
│    │三、被害人庚○○94年1 月28日警詢筆錄指述遭2 名不明人士騎機車搶奪，經警方提供丁○○身分│
│    │    證影本及93年5 月15日監視器翻拍照片供其指認，其稱丁○○背面照片與行搶之人相似（見94│
│    │    年偵字第4213號偵查卷第59至61頁、第187 至188 頁）。                                │
├──┼──────┬──────┬───┬─────────────┬───────────┤
│ 三 │93年7 月5 日│桃園縣中壢市│丙○○│丁○○與辛○○二人共乘1 輛│原起訴附表二編號三    │
│    │下午4 時30分│龍東路25號前│      │重型機車，自左後方接近被害│                      │
│    │許          │  　　　　　│      │人，由辛○○下手搶奪被害人│                      │
│    │            │　          │      │置於機車腳踏板上之手提包1 │                      │
│    │            │            │      │只。手提包內有丙○○身分證│                      │
│    │            │            │      │、健保卡各1 張；現金14,000│                      │
│    │            │            │      │元。                      │                      │
│    ├──────┴──────┴───┴─────────────┴───────────┤
│    │一、被告丁○○(1)94年1 月17日警詢筆錄自白於上述時地與辛○○共同搶奪(2)94年7 月22日本院準│
│    │    備程序筆錄自白確於上述時地搶奪被害人丙○○手提包（見94年偵字第4213號偵查卷第21頁，│
│    │    94年偵字本院卷第53頁）。                                                          │
│    │二、被告辛○○94年2 月15日警詢筆錄自白於上述時地與丁○○共同搶奪（見94年偵字第4213號偵│
│    │    查卷第30頁）。                                                                    │
│    │三、被害人丙○○94年1 月17日警詢筆錄指述遭1 男1 女騎機車搶奪，並指認辛○○刑事檔案照片│
│    │    ，稱其側面照片與行搶之人相似（見94年偵字第4213號偵查卷第62至65頁）。              │
│    │四、辛○○帶同警方至現場照片（見94年偵字第4213號偵查卷第207 頁）。                    │
├──┼──────┬──────┬───┬─────────────┬───────────┤
│ 四 │93年7 月6 日│桃園縣中壢市│甲○○│丁○○與辛○○二人共乘1 部│原起訴附表二編號四    │
│    │下午6 時30分│後興路與龍興│      │重型機車，趁被害人準備停紅│                      │
│    │許          │路口    　　│      │燈時，自右後方接近被害人並│                      │
│    │            │　          │      │由丁○○下手搶奪被害人置於│                      │
│    │            │            │      │機車腳踏板上之手提包1 只。│                      │
│    │            │            │      │手提包內有皮夾1 只；甲○○│                      │
│    │            │            │      │身分證、駕照及行照各1 張；│                      │
│    │            │            │      │玉山銀行、華僑銀行、中國信│                      │
│    │            │            │      │託及荷蘭銀行信用卡各1 張；│                      │
│    │            │            │      │臺灣銀行、郵局金融各1 張；│                      │
│    │            │            │      │NOKIA 牌3315型號行動電話1 │                      │
│    │            │            │      │支（序號：000000000000000 │                      │
│    │            │            │      │）；現金6,000 元。丁○○嗣│                      │
│    │            │            │      │後於93年7 月7 日將該行動電│                      │
│    │            │            │      │話以自己名義出售予不知情之│                      │
│    │            │            │      │全友通訊精品廣場。        │                      │
│    ├──────┴──────┴───┴─────────────┴───────────┤
│    │一、被告丁○○(1)94年1 月12日警詢筆錄自白於上述時地與辛○○共同搶奪，並將手機販賣至全友│
│    │    通訊行(2)94年7 月22日本院準備程序筆錄自白確於上述時地搶奪被害人甲○○手提包（見94  │
│    │    年偵字第4213號偵查卷第16頁，本院卷第54頁）。                                      │
│    │二、被告辛○○94年2 月15日警詢筆錄自白與丁○○共同搶奪（見94年偵字第4213號偵查卷第31頁│
│    │    ）。                                                                              │
│    │三、被害人甲○○94年1 月17日警詢筆錄指述遭1 男1 女騎機車搶奪，經警方提供丁○○身分證影│
│    │    本供其指認，其稱丁○○即為行搶之人（見94年偵字第4213號偵查卷第66至68頁）。        │
│    │四、全有通訊精品廣場負責人林詠荃94年3 月1 日警詢筆錄證述丁○○於93年4 月5 日起至93年9 │
│    │    月14日間，共持22支行動電話（詳扣案契約書）至其通訊行販賣（見94年偵字第4213號偵查卷│
│    │    第172 至174 頁）。                                                                │
│    │五、丁○○變賣行動電話所簽立之中古機回收買賣契約書（見94年偵字第4213號偵查卷第69頁、第│
│    │    237 頁）。                                                                        │
│    │六、辛○○帶同警方至現場照片（見94年偵字第4213號偵查卷第210 頁）。                    │
│    │七、中古機回收買賣契約書上丁○○指紋鑑定報告（見94年他字第106 號偵查卷第111 至113 頁）│
│    │    。                                                                                │
│    │八、扣押物品清單（見94年他字第106 號偵查卷第114 頁）。                                │
└──┴───────────────────────────────────────────┘
